【裁判字號】    99,易,105
【裁判日期】    990430
【裁判案由】    傷害等
【裁判全文】
臺灣宜蘭地方法院刑事判決               99年度易字第105號
公  訴  人  臺灣宜蘭地方法院檢察署檢察官
被      告  乙○○
上列被告因傷害等案件，經檢察官提起公訴（99年度偵緝字第11
號），本院判決如下：
    主  文
乙○○共同犯傷害罪，處有期徒刑肆月，如易科罰金，以新台幣
壹仟元折算壹日；又共同犯毀損他人物品罪，處有期徒刑貳月，
如易科罰金，以新台幣壹仟元折算壹日。應執行有期徒刑伍月，
如易科罰金，以新台幣壹仟元折算壹日。
    犯 罪 事 實
一、乙○○於民國98年7月17日19時55分許，駕駛其所有車牌號
    碼7096-RM號紅色馬自達廠牌自用小客車，搭載某年籍、姓
    名均不詳之成年男子，沿宜蘭縣羅東鎮○○○路由南往北方
    向行駛，因乙○○開車門往外吐檳榔汁，適甲○○騎乘車牌
    號碼UXV-333號機車經過差一點撞上，甲○○遂鳴按喇叭警
    示。乙○○與車內之男子竟心生不滿，共同基於傷害人身體
    及毀損他人物品之犯意聯絡，駕車尾隨甲○○，在宜蘭縣羅
    東鎮○○路與中山路口攔下甲○○後，持鐵棍毆打甲○○，
    致使甲○○受有背部及胸部挫傷、腹部挫傷、右肩挫傷之傷
    害，復持鐵棍砸毀甲○○所騎乘之機車，造成甲○○所有之
    機車大燈燈罩、大燈組、前柄、後視鏡毀損，足以生損害於
    甲○○。嗣經甲○○記下車號報警，始為警循線查獲。
二、案經甲○○訴由宜蘭縣政府警察局羅東分局報請臺灣宜蘭地
    方法院檢察署檢察官偵查起訴。
    理  由
一、按被告以外之人於審判外之言詞或書面陳述，除法律有規定
    者外，不得作為證據。又被告以外之人於審判外之陳述，雖
    不符合同法第159條之1至第159條之4之規定，但經當事人於
    審判程序同意作為證據，法院審酌該言詞陳述或書面陳述作
    成之情況，認為適當者，亦得為證據，刑事訴訟法第159條
    第1項定有明文。本院以下所採用被告以外之人於審判外之
    言詞陳述，當事人於本院準備程序及審判期日中均表示同意
    做為審理資料，本院審酌上開證據資料製作時之情況，尚無
    違法不當之瑕疵，亦認為以之作為證據應屬適當，依刑事訴
    訟法第159條之5規定，認前揭證據資料均有證據能力，合先
    敘明。
二、訊據被告乙○○矢口否認上開犯行，辯稱：伊不記得是否有
    於上開時間駕駛其所有之車牌號碼7096-RM號紅色馬自達廠
    牌行經前開地點附近，亦不曾毆打告訴人甲○○或毀損告訴
    人之機車云云。經查，上開犯罪事實，業據告訴人於警詢、
    偵查及本院審理時指證明確，且有羅東聖母醫院第00000000
    0000000號診斷證明書、路口監視錄影光碟1片、監視錄影擷
    取畫面共5張、現場及機車毀損照片共3張、車牌號碼7096-R
    M號自用小客車車籍查詢結果在卷可稽，復有告訴人庭呈之
    機車毀損照片共7張、今賓車業行修理機車出具之收據1紙存
    卷可參。被告雖以上詞置辯，惟查：
（一）又被告坦承伊所有之車牌號碼7096-RM號紅色馬自達廠牌
      自用小客車未借給他人，且對監視器畫面翻拍照片所示車
      牌號碼7096-RM號紅色馬自達自用小客車為其所有之車輛
      等事實均自承不諱。而告訴人遭被告毆打後隨即記下車牌
      號碼、顏色、廠牌報警，亦適與被告所駕駛之自用小客車
      之車牌號碼、顏色、廠牌相符。此核與證人即受理本件報
      案之員警朱鈞材於本院審理時結證證稱：伊在羅東市區巡
      邏時，接到110派遣伊前往興東路與中山路口，告訴人已
      在現場等候，據告訴人陳述伊遭人打傷，且車輛遭毀損。
      依告訴人所提供之車牌號碼及所陳述涉嫌人車輛之逃逸方
      向，調取監視器，發現有與告訴人所陳述車輛及車牌相符
      之車子。嗣後聯絡不上涉嫌之車主，即由偵查隊調取涉嫌
      車主之相片，製作指認紀錄表，供告訴人指認。伊是直接
      拿製作完成之指認紀錄表給告訴人指認等語相符。參以，
      該指認紀錄表上有照片6幀，告訴人所指認之人確為被告
      ，有指認紀錄表1紙在卷可參。而證人朱鈞材已明確證稱
      並無先拿涉嫌車主相片給告訴人看等語明確，顯見指認過
      程告訴人並無遭受誘導之情狀。乃以告訴人既能主動提供
      車牌號碼，又能明確自6人間指認被告，應認無誤認之虞
      。況且，告訴人與被告並不認識，應無故意誣陷之理，是
      告訴人之指訴應可採信。被告空言否認，顯係卸責之詞，
      不足採信。事證明確，被告犯行應堪認定。
二、核被告所為，係犯刑法第277條第1項之傷害罪及同法第354
    條之毀損罪。被告與另一名不詳姓名之成年男子間，就上開
    二犯行，有犯意之聯絡及行為之分擔，為共同正犯。又被告
    所犯前揭傷害罪及毀損罪間，犯意各別，行為互殊，應予分
    論併罰。爰審酌被告僅因告訴人對伊行車間開門口吐檳榔汁
    之行為鳴按喇叭，即心生不滿，公然在眾目之下動手以鐵棍
    毆打告訴人並毀損告訴人之機車，其目無法紀之囂張行徑對
    社會治安之影響甚鉅，且告訴人所受之傷害及損害亦屬非輕
    ，又犯罪後猶未見悔意之態度等一切情狀，分別量處如主文
    所示之刑，並均諭知易科罰金之折算標準，暨定其應執行刑
    。
據上論斷，應依刑事訴訟法第284條之1、第299條第1項前段，刑
法第28條、第277條第1項、第354條、第41條第1項前段、第51條
第5款，刑法施行法第1條之1第1項、第2項前段判決如主文。
本案經檢察官張立言到庭執行職務
中    華    民    國    99     年    4    月    30    日
                  刑事第三庭  法  官  謝佩玲
以上正本證明與原本無異。
如不服本判決應於收受本判決後10日內向本院提出上訴書狀，並
應敘述具體理由。若未敘述理由者，應於上訴期間屆滿後20日內
向本院補提理由書狀（均須按他造當事人之人數附繕本）。
                              書記官  李玉雲
中    華    民    國    99    年    4     月    30    日
附錄本案論罪科刑法條全文：
中華民國刑法第277條第1項
傷害人之身體或健康者，處3年以下有期徒刑、拘役或1千元以下
罰金。
中華民國刑法第354條
毀棄、損壞前二條以外之他人之物或致令不堪用，足以生損害於
公眾或他人者，處2年以下有期徒刑、拘役或5百元以下罰金。

司法院資訊處製作；財團法人民間司法改革基金會備份。
